最高法院刑事判決                              八十八年度台上字第一四六○號
    上  訴  人  甲○○
    選任辯護人  張業照律師
右上訴人因偽造有價證券案件，不服台灣高等法院台中分院中華民國八十七年五月十
二日第二審判決（八十五年度上訴字第二一四三號，起訴案號：台灣彰化地方法院檢
察署八十四年度偵字第六二四九、六三八六號），提起上訴，本院判決如左：
    主  文
上訴駁回。
    理  由
按刑事訴訟法第三百七十七條規定，上訴於第三審法院，非以判決違背法令為理由，
不得為之。是提起第三審上訴，應以原判決違背法令為理由，係屬法定要件。如果上
訴理由狀並未依據卷內訴訟資料，具體指摘原判決不適用何種法則或如何適用不當，
或所指摘原判決違法情事，顯與法律規定得為第三審上訴理由之違法情形，不相適合
時，均應認其上訴為違背法律上之程式，予以駁回。本件原判決綜合調查證據之結果
，認上訴人甲○○連續並牽連犯有刑法第二百零一條第一項意圖供行使之用，而偽造
有價證券罪，第三百二十條第一項竊盜罪，及第三百三十九條第一項詐欺取財罪之事
實，因而撤銷第一審之科刑判決，改判仍從一重之前罪處斷，量處有期徒刑年；偽
造如原判決附表所示支票玖張及偽造之「冠皇塑膠工業股份有限公司」、「劉滿能」
、「劉萬能」印章各壹枚均沒收，已詳認定犯罪事實之依據及憑以認定之理由，並
對上訴人否認犯罪之辯詞，如何不足採信，均已依據卷內資料予以指駁及說明，從形
式上觀察，原判決並無違背法令情形。上訴意旨仍執其在原審之辯詞，否認竊取系爭
空白支票後加以偽造行使，詐取財物，主張係被害人劉滿能及其妻劉闕淑貞授權伊簽
發代為調現，以清償劉某積欠案外人賴上作之債務等語，係就原判決已詳為論斷與說
明之事項，再為事實上之爭執，殊非適法之第三審上訴理由。又刑事訴訟法係採自由
心證主義，關於人證之供述，法院自可斟酌一切情形以為取捨。證人陳茂榮之證言，
如何得採為不利上訴人之認定，而另證人江元圳之證言，如何不足為有利上訴人之認
定，原判決理由二至四已詳述其取捨之心證理由，核屬事實審法院採證認事職權之適
法行使，既無違經驗法則及論理法則，不能任指為違法。此外，上訴人徒憑己意，對
原審職權之適法行使及原判決理由已詳為論斷之事項，任意爭辯，顯與法定上訴第三
審之形式要件不符，其上訴違背法律上之程式，應予駁回。本院為法律審，上訴人提
出江元圳信函一份，無從審酌。
據上論結，應依刑事訴訟法第三百九十五條前段，判決如主文。
中      華      民      國    八十八    年      三      月    二十五    日
                              最高法院刑事第八庭
                                  審判長法官  謝  家  鶴
                                        法官  洪  文  章
                                        法官  花  滿  堂
                                        法官  陳  世  淙
                                        法官  洪  佳  濱
      右正本證明與原本無異
                                              書  記  官
中      華      民      國    八十八    年      三      月    三十一    日
